臺灣臺中地方法院交通事件裁定　　　　　　　　　　九十四年度交聲字第三七號
　　原處分機關　交通部公路總局臺中區監理所
　　受 處分 人　甲○○
右列受處分人因違反道路交通管理處罰條例案件，對於交通部公路總局臺中區監理所
民國九十四年五月二日所為之裁決（中監違字第裁六○─Ｇ四Ｆ○一七七七五、Ｇ三
Ｅ○○五○九一、Ｇ00000000、Ｇ00000000、ＧＣ0000000
、ＧＢ0000000、Ｇ00000000號裁決書），聲明異議，本院裁定如左
：
    主  文
異議駁回。
    理  由
一、本件受處分人甲○○略以：因路過順道回永定二街八七之二號門口，有掛號去提
    領，才知道是違規通知單，因經營生意，長期以廠為家，不能任意更改戶籍，永
    定二街八七之二號房子是本人所有，房子無人居住，至監理所瞭解才知道被罰這
    麼多筆違規事件，提出申訴，請從寬裁決，爰聲明異議云云。
二、按汽車駕駛人，行車速度超過規定之最高時速，或低於規定之最低時速者，處新
    臺幣（下同）一千二百元以上二千四百元以下罰鍰；汽車駕駛人違反第四十條第
    一項規定者，並記違規點數一點；行車速度依標誌或標線之規定，無標誌或標線
    者，在市區道路，時速不得超過五十公里，在郊外道路時速不得超過六十公里；
    汽車駕駛人停車時，有在禁止臨時停車處所停車、併排停車之情形者，各處六百
    元以上一千二百元以下罰鍰；汽車有各項異動，不依規定申報登記者，處汽車所
    有人九百元以上一千八百元以下罰鍰，汽車所有人名稱、地址如有變更，均應向
    公路監理機關辦理登記；送達，不能依前二條規定為之者，得將文書寄存送達地
    之地方自治或警察機關，並作送達通知書兩份，一份黏貼於應受送達人住居所、
    事務所、營業所或其就業處所門首，另一份交由鄰居轉交或置於該送達處所信箱
    或其他適當位置，以為送達；前項情形，由郵政機關為送達者，得將文書寄存於
    送達地之郵政機關；寄存機關自收受寄存文書之日起，應保存三個月。道路交通
    管理處罰條例第十六條、第四十條第一項、第五十六條第一項第一款、第六款及
    行政程序法第七十四條、道路交通安全規則第二十三條、第九十三條第一項第一
    款、第一百零二條第一項第一款與違反道路交通管理事件統一裁罰標準表分別定
    有明文。(五)、
三、經查：受處分人甲○○，其所有之車號ＯＨ─五九七六號自用小客車，於：(一)、
    民國九十三年五月十一日，在臺中市○○路處，因併排停車；(二)、九十二年十一
    月十五日，在臺中市○○街處，在禁止臨時停車處所停車；(三)、九十二年九月五
    日，在臺中市太原五號橋處，行車超過規定最高時速十三公里；(四)、九十二年七
    月二十七日，在臺中市太原五號橋處，行車超過規定最高時速十五公里；(五)、九
    十二年三月二十五日，在臺中市○○路處，在禁止臨時停車處所停車；(六)、九十
    一年十二月十日，在臺中市○○路一號處，行車超過規定最高時速二十九公里；
    (七)、九十一年七月三日，在臺中市○○路口處，在禁止臨時停車處所停車等違規
    事實，經臺中市警察局第六分局、第五分局、交通警察隊員警，以採證照片依法
    逕行舉發等情，非但為受處分人於異議狀所不爭執，並有原舉發機關舉發之違反
    道路交通管理事件通知單、裁決書各七份在卷可稽。雖受處分人以上開情詞置辯
    ，惟經本院審酌卷內相關文件資料得知：受處分人甲○○，於八十二年五月十九
    日，即將戶籍遷入臺中市○○區○○里○○鄰○○○街八十七之二號，至今未再
    遷出。原舉發機關依法定地址即臺中市○○區○○里○○鄰○○○街八十七之二
    號，以掛號寄送該七紙違規通知單，經郵政機關以逾期招領退回，因無法送達而
    依法辦理寄存送達，此亦有原舉發機關違規通知單、寄存送達證書、函件、寄存
    逾期退回之掛號信封等在卷可佐。是本七件違規通知單，其送達程序於法核無不
    合，已生送達之效力，受處分人之前揭違規事實，亦堪以認定。受處分人指摘原
    處分不當，尚不足採。從而，原處分機關據以援引上開規定，分別裁處罰鍰一千
    二百元、一千二百元、二千四百元、二千四百元、一千二百元、二千四百元、一
    千二百元整，逾期則依裁決書處罰主文規定處罰，並無不當，本七件異議為無理
    由，應予駁回。
四、據上論斷，應依道路交通管理處罰條例第八十七條、道路交通案件處理辦法第十
    九條，裁定如主文。
中      華      民      國      九十四      年    六    月    二十八    日
                                臺灣臺中地方法院交通法庭
                                    法  官  張清洲
右正本證明與原本無異。
如不服本裁定，應於送達後五日內，向本院提出抗告狀。
                  書記官
中      華      民      國      九十四      年    六    月    二十八    日
